臺灣屏東地方法院民事裁定　　　　　　 100年度司護字第56號
聲　請　人　屏東縣政府
法定代理人　曹啟鴻　
相　對　人　
即受安置人　A　　　　 （詳身分資料對照表）
　　　　　　B　　　　 （詳身分資料對照表） 
法定代理人　C　　　　 （詳身分資料對照表） 
上列聲請人聲請繼續安置事件，本院裁定如下：　
    主  文                  
兒童Ａ、B 應繼續安置個月，至民國一○一年三月十二日止。
聲請程序費用新臺幣壹仟元由聲請人負擔。
    理  由
一、按兒童及少年有下列各款情形之一，非立即給予保護、安置
    或為其他處置，其生命、身體或自由有立即之危險或有危險
    之虞者，直轄市、縣（市）主管機關應予緊急保護、安置或
    為其他必要之處置：一、兒童及少年未受適當之養育或照顧
    。二、兒童及少年有立即接受診治之必要，而未就醫。三、
    兒童及少年遭遺棄、身心虐待、買賣、質押，被強迫或引誘
    從事不正當之行為或工作。四、兒童及少年遭受其他迫害，
    非立即安置難以有效保護。疑有前項各款情事之一，直轄市
    、縣（市）主管機關應基於兒童及少年最佳利益，經多元評
    估後加強必要之緊急保護、安置或為其他必要之處置。直轄
    市、縣（市）主管機關為前項緊急保護、安置或為其他必要
    之處置時，得請求檢察官或當地警察機關協助之。第一項兒
    童及少年之安置，直轄市、縣（市）主管機關得辦理家庭寄
    養、交付適當之兒童及少年福利機構或其他安置機構教養之
    。兒童及少年福利與權益保障法第56條定有明文。次按直轄
    市、縣（市）主管機關依前條規定緊急安置時，應即通報當
    地地方法院及警察機關，並通知兒童及少年之父母、監護人
    。但其無父母、監護人或通知顯有困難時，得不通知之。緊
    急安置不得超過七十二小時，非七十二小時以上之安置不足
    以保護兒童及少年者，得聲請法院裁定繼續安置。繼續安置
    以三個月為限；必要時，得聲請法院裁定延長之，每次得聲
    請延長三個月。同法第1、2項亦定有明文。
二、本件聲請意旨略以：本件兒童Ａ、B 因其母C 將該二名兒童
    交由住本縣之外祖母照顧後，即失聯至今，新北市政府社會
    局遂於民國（下同）100 年8 月23日轉介本府，經社工員訪
    視並協助A 、B 轉學就讀，因A 、B 之外祖母長期於醫院照
    顧其住院之同居人，對於A 、B 之照顧功能不佳，故由校方
    安排A 、B 住校，每週休假再返回其外祖母處。於100 年11
    月中旬B 之導師來電社工員告知A 、B 返家期間因目睹其舅
    舅與舅媽之親密行為而於學校住宿期間模仿，A 曾多次違規
    抱著B 睡覺；本府又於100 年12月7 日接獲通報B 於返家期
    間遭其舅舅猥褻、性侵，B 陳述於100 年11月間曾遭舅舅於
    夜間熟睡後撫摸下體三次，並於第三次將其生殖器侵入B 之
    生殖器中抽動數次，B 感到害怕、疼痛，但因擔心被打而假
    裝睡覺。目前A 、B 之母親C 仍失聯，其外祖母的照顧功能
    不佳，且本案為家庭內性侵事件，本府於100 年12月9 日晚
    間8 時30分將A 、B 緊急安置，經評估非72小時以上之安置
    不足以保護A 、B ，為維護兒童基本權益，請准予繼續安置
    等語。
三、經查，聲請人主張前開之事實，有戶口名簿、新北市政府社
    會局100 年8 月23日北社工字第1001115132號函、新北市政
    府社會局轉介單、屏東縣政府個案接案表、性侵害犯罪事件
    通報表影本各1 份、全戶戶籍資料查詢結果3 份在卷可稽，
    自堪信為實在。本院審酌兒童A 之父母已離婚，兒童B 之父
    不詳，均由其母C 監護，然C 失聯至今未盡其教養責任，其
    外祖母則因尚須照料同居人而照顧功能有限，致使A 、B 有
    模仿不恰當行為之情形發生，且B 因遭其舅舅猥褻、性侵而
    心生畏懼，顯見A 、B 之原生家庭對其身心發展確屬不利，
    非予以72小時上之安置不足以保護Ａ、B 。是聲請人聲請將
    兒童Ａ、B 繼續安置，符合其最佳利益，依前開規定，洵屬
    有據，應予准許。
四、依非訟事件法第21條第1 項前段、第24條第1 項，裁定如主
    文。
中    華    民    國   100    年    12    月    19    日
                      家事庭  司法事務官  陳佐政 
以上正本係照原本作成。
如對本裁定抗告須於裁定送達後10日內向本院提出抗告狀，並繳
交抗告費用新台幣1,000元。